【裁判字號】    97,易,491
【裁判日期】    970508
【裁判案由】    竊盜
【裁判全文】
臺灣高雄地方法院刑事判決               97年度易字第491號
公  訴  人  臺灣高雄地方法院檢察署檢察官
被      告  乙○○
上列被告因竊盜案件，經檢察官提起公訴（97年度偵字第7863號
），被告於本院準備程序進行中，為有罪之陳述，經告知簡式審
判程序之旨，並聽取公訴人、被告之意見後，本院裁定改依簡式
審判程序審理，並判決如下：
    主  文
乙○○犯攜帶兇器踰越安全設備竊盜未遂罪，累犯，處有期徒刑
壹年。扣案之油壓剪壹支，沒收。
    事  實
一、乙○○前因竊盜案件，經臺灣高雄地方法院以95年度簡字第
    7428號、96年度易字第670號分別判處有期徒刑4月、4月及7
    月在案，嗣因符合減刑條件，經臺灣高雄地方法院96年度聲
    減字第195 號裁定分別減刑為2 月、2 月及3 月15日，並定
    應執行刑有期徒刑6 月15日；又因竊盜案件，經臺灣高雄地
    方法院以96年度簡字第1947號判處有期徒刑4 月，經減刑為
    有期徒刑2 月，接續上開徒刑執行，甫於民國96年10月12
    日因縮刑期滿執行完畢出監。詎仍不知悔改，竟意圖為自己
    不法之所有，於97年3 月9 日9 時許，踰越位於高雄市楠梓
    區○○○路1400之1 號之國軍聯勤旗山油料分庫楠梓分駐點
    之鐵圍籬後，進入上開營區廚房，持其所有客觀上足供凶器
    使用之油壓剪1 支，竊取舖設於流理台上之不銹鋼片（流理
    台價值約新台幣8,000 元），已著手於竊盜行為之實行，於
    尚未將該不銹鋼片完全撬開而得手之際，而於97年3 月9 日
    9 時40分許在上述地點，為營區軍人甲○○、陳順清發覺並
    報警處理，嗣經警到場予以逮捕並扣得不銹鋼流理台1 座、
    油壓剪1 支等物，而查悉上情。
二、案經高雄市政府警察局楠梓分局報告臺灣高雄地方法院檢察
    署檢察官偵查起訴。
    理  由
一、本件被告乙○○所犯係死刑、無期徒刑、最輕本刑為3 年以
    上有期徒刑以外之罪，其於準備程序中就被訴事實為有罪之
    陳述，經本院告知簡式審判程序之旨，並聽取公訴人及被告
    意見後，本院裁定改依簡式審判程序進行審理，合先敘明。
二、上揭事實，業據被告供承不諱，核與證人甲○○、陳順清於
    警詢中證述情節相符，並有高雄市政府警察局楠梓分局楠梓
    派出所扣押物品目錄表、贓物認領保管單各1 紙、現場蒐證
    照片4 張等在卷可稽，以及前揭油壓剪1 支扣案可佐，足認
    被告之自白與事實相符，堪予採為本案論罪科刑之依據。本
    件事證明確，被告加重竊盜之犯行，洵堪認定，應依法論科
    。
三、按刑法第321 條第1 項第2 款所謂安全設備，指門扇牆垣以
    外，依通常觀念足認防盜之一切設備而言，如門鎖、窗戶、
    房間門或通往陽臺之門即屬之，最高法院55年臺上字第547
    號判例、78年度台上字第4418號判決可參。本案營區之鐵圍
    籬，具有阻絕內外之功能，依通常觀念亦均係有防盜之功能
    ，核屬安全設備之一種。次按刑法第321 條第1 項第3 款之
    攜帶兇器竊盜罪，係以行為人攜帶兇器竊盜為其加重條件，
    此所謂兇器，其種類並無限制，凡客觀上足對人之生命、身
    體、安全構成威脅，具有危險性之兇器均屬之，且祇須行竊
    時攜帶此種具有危險性之兇器為已足，並不以攜帶之初有行
    兇之意圖為必要，最高法院著有79年台上字第5253號判例可
    資參照。查被告於行竊時使用油壓剪1 支竊取流理台上之不
    銹鋼片，業據被告坦承在卷，而油壓剪為金屬製品，質地堅
    硬，客觀上足以為殺傷人生命、身體之器械，顯係具有危險
    性之兇器。又被告被發覺之時，正在敲打並撬開流理台上之
    不銹鋼片，為其所自承，並有證人陳順清之證述可稽，故其
    顯已著手於竊盜行為之實行，自無可疑。而上開流理台上之
    不銹鋼片尚未經被告完全撬開，依然附著於該流理台上，且
    該流理台並未搬離現場，有現場蒐證照片4 張在卷可按，是
    本件被告尚未得手，應甚灼然。是核被告所為，係犯刑法第
    321 條第2 項、第1 項第2 款、第3 款之攜帶兇器、踰越安
    全設備竊盜未遂罪。起訴書認被告係竊取不銹鋼流理台及所
    犯係刑法第321 條第1 項第2 款、第3 款之攜帶兇器、踰越
    安全設備竊盜既遂罪，雖有未合，然因同一犯罪之未遂犯及
    既遂犯，僅屬行為態樣之不同，並非罪名上有變更，自無庸
    引刑事訴訟法第300 條變更檢察官起訴法條（最高法院87年
    度台上字第3234號、87年度台上字第645 號判決意旨參照）
    ，併予敘明。再按刑法第321 條第1 項所列各款為竊盜之加
    重條件，如犯竊盜罪兼具數款加重情形時，因竊盜行為祇有
    一個，仍祇成立一罪，不能認為法律競合或犯罪競合，但判
    決主文應將各種加重情形順序揭明，理由並應引用各款，俾
    相適應（最高法院69年台上字第3945號判例可參）。檢察官
    認被告以1 行為而觸犯上開2 罪名，為想像競合犯，應依刑
    法第55條之規定，從一重處斷，容有誤會，附此敘明。又被
    告有如事實欄所載之論罪科刑及執行情形，有臺灣高等法院
    被告前案紀錄表在卷可稽，其受有期徒刑執行完畢，5 年內
    故意再犯本件最重本刑為有期徒刑以上之罪，為累犯，應依
    刑法第47條第1 項規定加重其刑。另被告已著手竊盜行為之
    實行，惟未生取得財物之結果，其犯罪尚屬未遂，爰依刑法
    第25條第2 項規定，按既遂犯之刑度減輕其刑。被告有刑之
    加重減輕事由，依法先加後減之。爰審酌被告不思循正當工
    作以個人努力獲致財物維生，因貪圖小利，即率爾侵入營區
    ，竊取他人之物，且攜帶兇器而犯之，除侵害他人之財產法
    益之外，於公眾之安全亦有危害，惡性非輕，且已有前述前
    科紀錄，素行不佳，竟再犯本件之罪，難認有悔意，惟念其
    犯後已坦承犯行，態度尚稱良好，且所竊財物為警查獲後已
    發還被害人等一切情狀，量處如主文所示之刑，以資懲儆。
    另檢察官雖具體求刑，認應量處被告有期徒刑1 年2 月，然
    本院審酌上情，認被告以量處如主文所示之刑為適當，檢察
    官求處之刑尚嫌過重，併此敘明。至扣案之油壓剪1 支，係
    被告所有且供其犯罪所用之物，業據其供承在卷，爰依刑法
    第38條第1 項第2 款宣告沒收。
據上論斷，應依刑事訴訟法第273 條之1 第1 項、第299 條第1
項前段、刑法第321 條第1 項第2 款、第3 款、第2 項、第47條
第1 項、第25條第2 項、第38條第1 項第2 款，判決如主文。
本案經檢察官林志祐到庭執行職務。
中    華    民    國    97    年    5     月    8    日
                  刑事第十二庭  法  官  張  震
以上正本證明與原本無異。
如不服本判決應於收受本判決後10日內向本院提出上訴書狀，並
應敘述具體理由，如未敘述上訴理由者，應於上訴期間屆滿後20
日內補提理由書狀於本院（均須按他造當事人之人數附繕本）「
切勿逕送上級法院」。
中    華    民    國    97    年    5     月    9     日
                                書記官  鄒秀珍
附錄法條：
中華民國刑法第321條
（加重竊盜罪）
犯竊盜罪而有左列情形之一者，處六月以上、五年以下有期徒刑
：
一、於夜間侵入住宅或有人居住之建築物、船艦或隱匿其內而犯
    之者。
二、毀越門扇、牆垣或其他安全設備而犯之者。
三、攜帶兇器而犯之者。
四、結夥三人以上而犯之者。
五、乘火災、水災或其他災害之際而犯之者。
六、在車站或埠頭而犯之者。
前項之未遂犯罰之。


司法院資訊處製作；財團法人民間司法改革基金會備份。
